【裁判字號】    90,交訴,132
【裁判日期】    900904
【裁判案由】    公共危險
【裁判全文】
臺灣高雄地方法院刑事判決                          九十年度交訴字第一三二號
    公  訴  人  臺灣高雄地方法院檢察署檢察官
    被      告  甲○○
    被      告  乙○○
右列被告等因公共危險案件，經檢察官提起公訴（九十年度偵字第一○七三三號），
本院判決如左：
    主  文
甲○○服用酒類，不能安全駕駛動力交通工具而駕駛，處有期徒刑貳月；又駕駛動力
交通工具肇事，致人受傷而逃逸，處有期徒刑柒月。應執行有期徒刑捌月，緩刑參年
。
乙○○服用酒類，不能安全駕駛動力交通工具而駕駛，處有期徒刑貳月，如易科罰金
，以參佰元折算壹日。緩刑貳年。
    事  實
一、甲○○、乙○○均明知飲酒後會導致無法安全駕駛汽車，甲○○竟於民國九十年
    五月三十日晚間八時許，在高雄市○○路與友人一同飲用米酒，而乙○○則於同
    日晚間八時許，在高雄市左營區○○○路與友人一同飲用米酒，渠等均在服用酒
    類後其吐氣所含酒精濃度已達不能安全駕駛動力交通工具之狀況下（於翌日凌晨
    零時十二分及十五分許，經警查獲測得渠等吐氣所含酒精濃度均高達○˙六五毫
    克），甲○○仍駕駛車牌號碼ＹＺ─六一七○號自用小客車，於同日晚上十時許
    ，沿高雄市左營區○○○路由北往南方向行駛欲返回高雄縣鳳山市住處，而乙○
    ○則騎乘車牌號碼ＸＤＱ─七八五號５Ｊ重型機車，於同日晚上十一時許，沿高
    雄市左營區○○○路由南往北方向行駛欲返回住處，途經高雄市左營區○○○路
    與大中路口時，均因酒後操控能力遲緩，且未注意車前狀況，二車因而發生碰撞
    ，致使乙○○人車倒地，乙○○受有手、腳擦傷及左腳骨碎裂之傷害（傷害部份
    未據告訴），甲○○於肇事後並未下車察看，即駕車逃逸，嗣經警到場處理發覺
    甲○○留在現場之車牌後，甲○○始駕車返回現場而為警查獲。
二、案經高雄市政府警察局左營分局報告臺灣高雄地方法院檢察署檢察官偵查起訴。
    理  由
一、右揭事實，迭據被告甲○○及乙○○於警訊、偵查中及本院審理時均坦承不諱，
    互核渠等所為之供述均相符，並有酒精濃度測試表、刑法第一百八十五條之三案
    件測試觀察紀錄表各二紙、高雄市政府警察局舉發違反道路交通管理事件通知單
    、現場圖各一紙及照片二張等附卷可稽，被告等自白核與事實相符。又按刑法第
    一百八十五條之三規定所謂「不能安全駕駛」，乃抽象危險犯，並不以發生具體
    危險為必要，對於呼氣酒精濃度已達每公升０．五五毫克（０．五五ＭＧ＼Ｌ）
    以上，肇事率為一般正常人之十倍，認為已達不能安全駕車之標準，此業經法務
    部八十八年五月十八日以法八八檢字第００一六六九號函告週知，應為絕對不能
    安全駕駛動力交通工具。又按當人飲酒後，若以呼氣酒精濃度測試器測得之呼氣
    濃度達到每公升０．五毫克時，反應較慢，感覺減低，將影響駕駛；達到每公升
    ０．七五毫克時，思考與個性行為均會改變；達到每公升一．０毫克時，步態不
    穩，噁心嘔吐，精神混惑不清晰；達到每公升一．五毫克時，說話不清楚，感覺
    喪失，視力模糊；達到每公升二．０毫克時，體溫與血糖均降低，肌肉控制差，
    甚至會導致癲癇發作；達到每公升三．五毫克時，則已經神智不清，反射減低，
    甚至呼吸抑制，業據行政院國軍退除役官兵輔導委員會臺北榮民總醫院以民國八
    十八年八月五日（八八）北總內字第二六八六八號函示明確。而本件被告等為警
    查獲時其吐氣所含酒精濃度均已達每公升０．六五毫克，顯高於前揭標準值甚多
    ，其發生肇事之危險性，亦高出一般人，依前揭說明，被告等顯已因飲酒而不能
    安全駕駛動力交通工具無疑。本件事證明確，被告等犯行均堪認定。
二、核被告甲○○所為，係犯刑法第一百八十五條之三之服用酒類不能安全駕駛動力
    交通工具而駕駛罪及同法第一百八十五條之四之駕駛動力交通工具肇事致人受傷
    而逃逸罪；而被告乙○○所為，係犯同法第一百八十五條之三之服用酒類不能安
    全駕駛動力交通工具而駕駛罪。被告甲○○所犯上開二罪名間，犯意各別，行為
    互殊，犯罪構成要件不同，應予分論併罰。爰審酌被告等均明知酒後精神已達混
    惑不清晰之狀態，而發生道路交通事故之機率，較未飲酒者為高，仍駕駛車輛，
    不啻對他人已產生立即侵害之高度危險性，亦自陷於危險狀態中，且嚴重侵害道
    路交通往來安全，復因違反道路交通安全規則而肇事，造成被害人之身體健康受
    有損害，且被告甲○○並於肇事後逃逸，惡性非輕，惟念其犯後坦承犯行，且彼
    此均願意諒解對方及被告乙○○所受傷害等一切情狀，分別量處如主文所示之刑
    ，並就被告甲○○部分定其應執行之刑，就被告乙○○部分諭知易科罰金之折算
    標準。又被告甲○○、乙○○前均未曾受有期徒刑以上之宣告，有臺灣高雄地方
    法院檢察署刑案資料查註紀錄表及臺灣高等法院被告全國前案紀錄表各二份在卷
    可參，渠等均因一時失慮，致罹刑章，且事後均已坦承犯行，深具悔意，經此偵
    、審程序及科刑判決之教訓後，當知警惕，而無再犯之虞，本院認前開對渠等所
    宣告之刑，以暫不執行為適當，爰分別併予宣告緩刑三年及二年，以啟自新。
據上論斷，應依刑事訴訟法第二百九十九條第一項前段，刑法第一百八十五條之三、
第一百八十五條之四、第五十一條第五款、第四十一條第一項、第七十四條第一款，
罰金罰鍰提高標準條例第二條，判決如文。
中      華      民      國    九十      年      九      月      四      日
                                    臺灣高雄地方法院交通法庭
                                        法  官    陳玉聰
右正本證明與原本無異。
如不服本判決，應於判決送達後十日內，向本院提出上訴狀。
                                        書記官    鄭淑臻
中    華    民    國        九十      年      九      月        四      日
附錄本判決論罪科刑法條全文：
刑法第一百八十五條之三
服用毒品，麻醉藥品、酒類或其他相類之物，不能安全駕駛動力交通工具而駕駛者，
處一年以下有期徒刑、拘役或三萬元以下罰金。
第一百八十五條之四
駕駛動力交通工具肇事，致人死傷而逃逸者，處六月以上五年以下有期徒刑。


司法院資訊處製作；財團法人民間司法改革基金會備份。
